【裁判字號】    97,易,752
【裁判日期】    980108
【裁判案由】    竊盜
【裁判全文】
臺灣基隆地方法院刑事判決               97年度易字第752號
公  訴  人  臺灣基隆地方法院檢察署檢察官
被      告  己○○
                    現於臺灣新店戒治所
            丁○○
                    現於臺灣新竹監獄
                    （現另案於臺灣基隆看守所）
            乙○○
                    現於臺灣基隆監獄
上列被告因竊盜案件，經檢察官提起公訴（97年度偵字第3140號
、97年度偵字第4487號），本院判決如下：
    主  文
己○○共同竊盜，累犯，處有期徒刑參月，如易科罰金，以新台
幣壹仟元折算壹日；又共同竊盜，累犯，處有期徒刑參月，如易
科罰金，以新台幣壹仟元折算壹日；又共同竊盜，累犯，處有期
徒刑參月，如易科罰金，以新台幣壹仟元折算壹日；又共同竊盜
未遂，累犯，處有期徒刑貳月，如易科罰金，以新台幣壹仟元折
算壹日。應執行有期徒刑陸月，如易科罰金，以新臺幣壹仟元折
算壹日。
候慶雄共同竊盜，累犯，處有期徒刑參月，如易科罰金，以新台
幣壹仟元折算壹日；又共同竊盜，累犯，處有期徒刑參月，如易
科罰金，以新台幣壹仟元折算壹日；又共同竊盜，累犯，處有期
徒刑參月，如易科罰金，以新台幣壹仟元折算壹日。應執行有期
徒刑伍月，如易科罰金，以新臺幣壹仟元折算壹日。
乙○○共同竊盜未遂，累犯，處有期徒刑伍月，如易科罰金，以
新臺幣壹仟元折算壹日。
    事  實
一、己○○曾因竊盜、偽造文書罪，經本院各判處有期徒刑1年
    、6 月，應執行有期徒刑1年4月，於民國95年10月4日假釋
    ，96 年2月24日假釋期滿執行完畢；丁○○曾因施用第2級
    毒品安非他命罪、恐嚇取財罪，經法院各判處有期徒刑8月
    、8月，應執行有期徒刑1年2月，於96年2月25日執行完畢；
    乙○○曾因施用第1級毒品海洛因，經臺灣基隆地方法院分
    別判處有期徒刑7月、8月，接續執行，於96年1月18日縮短
    刑期執行完畢（起訴書誤載為96年2月18日）。詎己○○、
    丁○○、乙○○仍不知悔改，己○○與丁○○或己○○與乙○○基於共同意圖為自己不法之所有犯意聯絡，分別為下列
    竊盜行為。
(一)、己○○於97年3月1日上午11時10分許，打電話向全泰起重行
    吊車公司租吊車，吊車公司會計闕惠嬪通知不知情之吊車司
    機林樹枝，駕駛車牌號碼789-SL大貨車，於同日12許，在臺
    北市南港區○○○路○段與忠孝東路7段交岔路口附近等候
    ，再由丁○○駕駛車牌號碼2B-9913號白色自用小客車附載
    己○○與林樹枝會合，己○○再坐上林樹枝之大貨車引導前
    往臺北市南港區○○○路○段21巷4號旁空地，自同日12時
    30分許，由丁○○在中華技術學院附近把風，己○○在現場
    指揮，林樹枝操作吊車，將戊○○所有白鐵水泥計量桶1只
    （重330公斤）、砂石計量架1只（重810公斤，另白鐵蓋子
    重20公斤共830公斤）吊至車上。竊盜得逞後，丁○○再駕
    駛前開2B-9913號白色自用小客車至現場，附載己○○，引
    導林樹枝駕駛789-SL大貨車，載運竊得之贓物，於同日下午
    14至15時許，至臺北縣汐止市○○○路○段170號之1周天生
    所經營之「隆春有限公司」即隆春資源回收，將白鐵水泥計
    量桶1只以新臺幣（下同）23,100元；砂石計量架1只以11,
    205元共34,305元出售予不知情之蔡月娥（周天生配偶），
    所得贓款，依己○○7成、丁○○3成之比例分配，花用殆盡
    。
(二)、於97年3月3日上午9時30分許，己○○約林樹枝直接至臺北
    市南港區○○○路○段21巷4號旁空地現場，林樹枝依約駕駛
    駕駛車牌號碼789-SL大貨車前往，丁○○駕駛車牌號碼2B-9
    913號白色自用小客車附載己○○至現場，仍由丁○○在中
    華技術學院附近把風，己○○在現場指揮，林樹枝操作吊車
    ，將戊○○所有黑鐵水泥計量桶1只、空壓氣桶4只吊至車上
    後，於同日10時30分，先由林樹枝駕車前開大貨車，載至臺
    北市○○區○○路一段與忠孝東段邊空地藏置。
(三)、同日（97年3月3日）10時50分許，再返回現場，仍由丁○○
    在中華技術學院附近把風，己○○在現場指揮，林樹枝操作
    吊車，將戊○○所有砂石計量桶3只（共重2570公斤）吊至
    車上，竊盜得逞後，丁○○再駕駛前開2B-9913號白色自用
    小客車至現場，附載己○○，引導林樹枝駕駛789-SL大貨車
    ，載運竊得之贓物，於同日11時48分許，至前述隆春資源回
    收，將砂石計量桶3只以34,695元出售予不知情之蔡月娥。
    用過午餐後，再於同日下午14時至15時許，再由丁○○駕駛
    2B-9913號白色自用小客車附載己○○，林樹枝則駕駛789-S
    L大貨車，至先前藏置處載運竊得之贓物，至隆春資源回收
    ，將黑鐵水泥計量桶1只、空壓氣桶4只（共重2480公斤）以
    33,480元出售予不知情之蔡月娥，所得贓款，依己○○7成
    、丁○○3成之比例分配，花用殆盡。
(四)、己○○於97年3月7日上午7時許，打電話向協辰起重工程
    行吊車公司租吊車，吊車公司負責人黃佑生派不知情之吊車
    司機甲○○，駕駛車牌號碼GW-572號大貨車，於同日上午8
    時許，在臺北市南港區○○○路○段路口附近等候，再由己○○駕駛車牌號碼6G-9391號自用小客車附載乙○○與甲○○會合，引導前往臺北市南港區○○○路○段21 巷4號旁空
    地，自同日8時20分許，乙○○則在現場撿角鐵，己○○在
    現場配合甲○○所操作之吊車綁吊的東西，將戊○○所有
    900皮帶輸送機（19米，輸送機骨架報告書記載為ㄇ型鐵）1
    台、950皮帶輸送機（13米）2台之部分（舊馬達鎖在輸送機
    上）及部分角鐵吊至車上時，為戊○○發現報警，己○○見
    警到場，迅速駕駛車牌號碼6G-9391號自用小客車附載乙○○伺機逃逸而未得逞，經警循線於同日12時許，至臺北縣汐
    止市○○○路○段170號之1周天生所經營之「隆春有限公司
    」即隆春資源回收查贓時，扣得戊○○所有先前失竊之砂石
    計量桶3只、黑鐵水泥計量桶1只、空壓氣桶4只（均已由戊○○領回），而查悉上情。
二、案經戊○○提出告訴暨臺北市政府警察局南港分局報告臺灣
    士林地方法院檢察署呈請臺灣高等法院檢察署核轉臺灣基隆
    地方法院檢察署檢察官偵查起訴。
    理  由
壹、程序方面
一、按最重本刑為3年以下有期徒刑、拘役或專科罰金之罪，以
    及刑法第320條、第321條之竊盜罪，經第二審判決者，不
    得上訴於第三審法院，刑事訴訟法第376 條第1 款、第2 款
    定有明文。又除簡式審判程序、簡易程序及第376 條第1 款
    、第2款所列之罪之案件外，第一審應行合議審判，刑事訴
    訟法第284條之1亦有明文。查本案被告等人係犯刑法第320
    條竊盜罪，依上開規定得行獨任審判，合先敘明。
二、按被告以外之人於審判外之言詞或書面陳述，除法律有規定
    者外，不得作為證據，刑事訴訟法第159條第1項固有明文。
    惟被告以外之人於審判外之陳述，經當事人於審判程序同意
    作為證據，法院審酌該言詞陳述或書面陳述作成時之情況，
    認為適當者，亦得為證據；當事人、代理人或辯護人於法院
    調查證據時，知有上開刑事訴訟法第159條第1項不得為證據
    之情形，而未於言詞辯論終結前聲明異議者，視為有前項之
    同意，刑事訴訟法第159條之5亦有明文。查起訴書所列舉之
    各項證據，經本院於審判程序提示予被告己○○、丁○○、
    乙○○，並告以內容要旨，被告、檢察官均表示無意見，且
    未聲明異議，本院審酌相關言詞陳述或書面陳述作成時之情
    況，認為適當，依前揭法條意旨，均得援為本案證據，應先
    敘明。
貳、實體部分
一、訊據被告己○○、丁○○對於上揭事實，業於本院準備程序
    及審理時均供承不諱，核與證人戊○○、林樹枝、蔡月娥、
    甲○○於檢察官偵查時及證人闕惠嬪、潘世芳、黃佑生於警
    詢之證述情節相符，並有台北市政府警察局南港分局舊莊派
    出所受理各類案件紀錄表、陳報單、扣押筆錄、扣押物品目
    錄表、中華地磅單、贓物認領保管單、監視器翻拍照片16張
    、現場拍得照片、切結書、明細表（蔡月娥書寫）書、士林
    地檢署97年度偵字第3854號甲○○之不起訴處分書等在卷足
    資佐證，足認被告己○○、丁○○之自白與事實相合，2人
    竊盜犯行，事證明確，犯行洵堪認定。
二、訊據被告乙○○雖矢口否認竊盜犯行，辯稱：「我只是己○○僱用去做工的人，他說要不要工作，要帶我去工作，他說
    要處理廢鐵，他說這些東西是他的。」云云。惟查：
(一)、證人戊○○於本院審理時證稱：「我當天有看到三個人，有
    甲○○、己○○，另外一個人我看到背面而已，所以看不清
    ，體型與在庭被告乙○○差不多，但是我不敢確認是不是他
    ，當天我到場時，甲○○在操作吊車，己○○搬東西，乙○○看到我掉頭就跑，因我看到就喊，誰叫你來搬東西，他神
    色慌張而且動作很快，就馬上溜走了。」，而證人甲○○於
    本院審理時亦證稱：「一開始是約在研究院路四段旁，當時
    我先到達，在路邊等對方，對方到我車旁的時候有按喇叭，
    叫我跟他走，當時是己○○委託我吊掛作業，另外一個人在
    附近撿拾鐵料，有點像在庭的乙○○，己○○配合我吊掛作
    業時，有聽到被害人在喊，己○○有回頭看一下，然後就跑
    掉了，另外一個人，當時比較靠近研究路竹崁那邊，那一個
    人聽到聲音後，就翻過竹林跑掉了，他們二人逃離現場速度
    很快。」，依上述證人所述，被告乙○○在被發現時，確實
    動作很快，就逃離現場。
(二)、又證人即共同被告己○○於本院審理時證稱：「乙○○跟我
    作過很多天，那一棟房子在整修時，他都跟我作，他知道我
    是做房屋整修，因為那一天找不到人手，所以找乙○○，乙○○到現場的時候，有問我這是誰的，我跟他說這不曉得是
    誰的，放很久了，我們來吊，他有問我，說我怎麼沒有跟人
    家講好，怎麼可以吊，所以他就沒有幫我吊，只有在旁邊撿
    拾東西，被害人到場的時候，我就喊說趕快跑，乙○○心理
    面應該有想到是在偷東西，檢察官在訊問時，我有跟檢察官
    說乙○○在場」等語。是以依證人所述，有告知被告乙○○
    ，不曉得是誰，而被告乙○○於知悉現場東西並非共同被告
    己○○所有，仍在場撿拾東西，並於被害人到場時，很快就
    跑掉了，足見被告乙○○應知悉當時在偷東西。
(三)、被告乙○○於97年10月21日檢察官偵查時供稱，當天沒有與
    被告己○○去台北市○○區○○路4段21巷4號旁工地吊東西
    ，而於97年10月30日檢察官偵查時又改稱，那天伊有去現場
    ，是己○○請伊去的，伊不知道東西不是己○○的。是以被
    告乙○○若無與被告己○○有犯意之聯絡，何須被發現時匆
    忙離開現場，大可光明如甲○○留在現場向警方說明清楚，
    且於檢察官偵查時，先否認有在現場，嗣因己○○、甲○○
    當庭指認，始改稱有在現場，足見被告所辯，係卸責之詞，
    不足採信，被告乙○○共同竊盜未遂犯行，事證明確，洵堪
    認定。
三、核被告己○○、丁○○就犯罪事實一(一)(二)(三)所為，係各犯刑
    法第320條第1項之普通竊盜罪嫌；被告己○○、乙○○就犯
    罪事實一(四)所為，係各犯刑法第320條第1項、3項之竊盜未
    遂罪嫌。被告己○○與被告丁○○就犯罪事實一(一)(二)(三)部分
    ；被告己○○與被告乙○○就犯罪事實一(四)部分，有犯意之
    聯絡及行為之分擔，應論以共同正犯。被告己○○、丁○○
    利用不知情之林樹枝犯犯罪事實一(一)(二)(三)之罪；被告己○○
    、乙○○利用不知情之甲○○犯犯罪事實一(四)之罪，均係間
    接正犯。被告己○○、丁○○所犯各罪，雖被害人相同，地
    點同一，然時間不一，且竊取財物，並不相同，渠等犯意各
    別，應分論併罰。又被告3人受前述有期徒刑執行完畢後，5
    年內故意再犯有期徒刑以上之罪，此有本署刑案資料查註紀
    錄表附卷可稽，應各依刑法第47條第1項累犯規定加重其刑
    。又被告己○○、乙○○就犯罪事實一(四)，已著手於犯罪行
    為之實行而不遂，爰依刑法第25條第2項之規定減輕其刑。
四、爰審酌被告3人平時素行，不思正常途徑獲取財物，法治觀
    念偏差，衡其犯罪動機、犯罪目的、行竊手法、對被害人所
    造成損害及被告己○○、丁○○犯後坦承犯行，頗有悔意；
    而被告乙○○犯後一再狡辯卸責，毫無悔意等情狀，分別量
    處如主文所示之刑，並定應執行之刑，併諭知易科罰金之折
    算標準，以示懲儆。
五、據上論斷，應依刑事訴訟法第299條第1項前段，刑法第28條
    、第320條第1項、第25條第2項、第47條第1項、第51條第5
    款、第41條第1項前段，判決如主文。
本案經檢察官丙○○到庭執行職務。
中    華    民    國    98    年    1     月    8    日
                  刑事第二庭法  官  陳伯厚
以上正本證明與原本無異。
如不服本判決應於收受送達後10日內向本院提出上訴書狀，並應
敘述具體理由；其未敘述上訴理由者，應於上訴期間屆滿後20日
內向本院補提理由書 (均須按他造當事人之人數附繕本)「切勿
逕送上級法院」。
中    華    民    國    98    年    1     月    8    日
                            書記官  黃士元
附錄論罪法條：
中華民國刑法第320條
（普通竊盜罪、竊佔罪）
意圖為自己或第三人不法之所有，而竊取他人之動產者，為竊盜
罪，處 5 年以下有期徒刑、拘役或 5 百元以下罰金。
意圖為自己或第三人不法之利益，而竊佔他人之不動產者，依前
項之規定處斷。
前二項之未遂犯罰之。


司法院資訊處製作；財團法人民間司法改革基金會備份。
